【裁判字號】    95,訴,931
【裁判日期】    970520
【裁判案由】    違反槍砲彈藥刀械管制條例
【裁判全文】
臺灣士林地方法院刑事判決               95年度訴字第931號
公  訴  人  臺灣士林地方法院檢察署檢察官
被      告  戊○○
選任辯護人  魯寶文律師
上列被告因違反槍砲彈藥刀械管制條例案件，經檢察官提起公訴
（94年度偵字第7814號），本院判決如下：
    主  文
戊○○未經許可，持有可發射子彈具有殺傷力之改造手槍，累犯
，處有期徒刑參年拾月，併科罰金新臺幣玖萬元，罰金如易服勞
役，以新臺幣壹仟元折算壹日；扣案之仿BERETTA 廠92FS型半自
動手槍製造之改造手槍壹枝（含彈匣壹個，槍枝管制編號：0000
000000號）、土造子彈貳顆、制式子彈壹顆及制式霰彈壹顆，均
沒收。又未經許可，製造刀械，累犯，處有期徒刑捌月，併科罰
金新臺幣肆萬元，減為有期徒刑肆月，併科罰金新臺幣貳萬元，
罰金如易服勞役，以新臺幣壹仟元折算壹日；扣案之武士刀貳把
（刀刃長度各為六十七公分及四十九公分）均沒收。應執行有期
徒刑肆年，併科罰金新臺幣拾萬元，罰金如易服勞役，以新臺幣
壹仟元折算壹日，扣案之仿BERETTA 廠92FS型半自動手槍製造之
改造手槍壹枝（含彈匣壹個，槍枝管制編號：0000000000號）、
土造子彈貳顆、制式子彈壹顆、制式霰彈壹顆及武士刀貳把（刀
刃長度各為六十七公分及四十九公分），均沒收。
    事  實
一、戊○○於民國91年間，因公共危險案件，經臺灣板橋地方法
    院以91年度板交簡字第505 號判處有期徒刑3 月，如易科罰
    金以銀元300 元即新臺幣900 元折算1 日確定，於91年12月
    12日易科罰金執行完畢（構成累犯）。詎戊○○仍不知悛悔
    ，於93年9 月間某日，在臺北縣中和市大廟口與姓名年籍不
    詳、綽號「大胖」之成年男子鬥毆，並自「大胖」處取得具
    有殺傷力、可擊發子彈之仿BERETTA 廠92FS型半自動手槍製
    造之改造手槍1 枝（含彈匣1 個，槍枝管制編號：00000000
    00號）及彈匣內填具直徑約9mm 之金屬彈頭、有殺傷力之土
    造子彈4 顆（其中2 顆業經鑑驗試射完畢）及口徑9mm （9x
    19 mm） 、具有殺傷力之制式子彈1 顆，另於現場地上拾得
    具有殺傷力之12GAUGE 制式霰彈1 顆後，戊○○明知前開具
    有殺傷力之改造手槍及子彈均係違禁物品，未經中央主管機
    關許可不得持有，竟仍基於持有改造手槍及子彈之犯意而持
    有之。復於94年3 月初某日，在臺北市萬華夜市購得未開鋒
    之武士刀2 把後，基於製造管制刀械之犯意，將其刀刃磨利
    開鋒而製造管制刀械（刀刃長各為67公分及49公分），亦未
    經中央主管機關許可而持有。嗣於94年3 月25日下午1 時30
    分許，戊○○駕駛車牌號碼EV-7278 號自小客車，與友人甲○○一同前往臺北市○○區○○街341 號由丙○○經營之快
    炒店內，欲將其置於該店2 樓之私人物品搬離之際，因警方
    接獲檢舉電話稱戊○○疑似持有槍枝，故而調派警力進入快
    炒店內盤檢2 人，經戊○○同意搜索後，自其腰際扣得前揭
    改造手槍、子彈，並自其所駕駛之上開自小客車後行李廂內
    扣得前述管制刀械武士刀2 把（另有1 把非管制刀械），始
    悉上情。
二、案經臺北市政府警察局南港分局報請臺灣士林地方法院檢察
    署檢察官偵查起訴。
    理  由
壹、程序部分：
一、按被告之自白非出於強暴、脅迫、利誘、詐欺、疲勞訊問、
    違法羈押或其他不正之方法，且與事實相符者，得為證據，
    刑事訴訟法第156 條第1 項定有明文。查本案被告戊○○雖
    供稱：伊警詢筆錄之內容係快炒店老闆娘丙○○在伊受詢問
    時，坐在伊旁邊教伊為如此陳述，並謂這樣伊責任會較輕微
    ，該筆錄內容並非真實云云，然查，被告之指述除經證人丙○○否認外，該日負責詢問被告並製作筆錄之南港分局同德
    派出所員警乙○○亦於本院審理時具結證稱：伊在派出所幫
    被告製作筆錄時，丙○○有到派出所關心，但僅有跟被告簡
    單談幾句話，伊並未仔細聽他們對話等語明確（見本院97年
    3 月26日審判筆錄第15頁、第16頁），顯見被告警詢筆錄之
    製作並未有被告所指述上情，況被告於本院審理時並不爭執
    其於警詢時自白之任意性，復無證據可認其於警詢時所為之
    供述係公務員違背法定程序所取得，故被告於警詢中之自白
    即具證據能力。
二、又按搜索，經受搜索人出於自願性同意者，得不使用搜索票
    ，但執行人員應出示證件，並將其同意之意旨記載於筆錄，
    刑事訴訟法第131 條之1 規定甚明。本案警員執行搜索時，
    雖未向法院聲請搜索票，惟其執行係得被告之同意後為之，
    有自願受搜索同意書1 紙附卷可憑（詳偵查卷第40頁），是
    本案係得被告之同意後搜索，依據上開規定，本案搜索扣押
    所得之改造手槍1 枝（含彈匣1 個）、土造子彈4 顆、制式
    子彈1 顆、制式霰彈1 顆及武士刀2 把，均非違法取得之證
    物，自有證據能力。
三、復按「被告以外之人於審判外之言詞或書面陳述，除法律有
    規定者外，不得作為證據」，刑事訴訟法第159 條第1 項固
    有明文，然「鑑定之經過及其結果，應命鑑定人以言詞或書
    面報告」，同法第206 條第1 項亦規定甚明。是鑑定人以「
    書面」為鑑定報告提出於法院，依刑事訴訟法第159 條第1
    項立法理由及同法第206 條第1 項規定，即具有證據能力。
    又法院或檢察官得囑託醫院、學校或其他相當之機關、團體
    為鑑定，或審查他人之鑑定，並準用第203 條至第206 條之
    1 之規定，刑事訴訟法第208 條第1 項亦定有明文。依此，
    檢察官對於偵查中之案件，認須實施鑑定者，固應就具體個
    案，選任鑑定人或囑託鑑定機關（團體）為之；但對於司法
    警察機關調查中之案件，或有量大或急迫之情形，為因應實
    務之現實需求，如檢察官針對該類案件之性質（例如：查扣
    之毒品必須檢驗其成份、對於施用毒品之犯罪嫌疑人必須檢
    驗其體內有無毒品代謝反應、對於查扣之槍砲彈藥必須檢驗
    有無殺傷力、對違反野生動物保育法案件必須鑑定是否屬於
    保育類動物案件等），認為當然有鑑定之必要者，經參考法
    務部92年5 月20日法檢字第092080203 號函送之法務部「因
    應刑事訴訟法修正工作小組」研討之刑事訴訟法修正相關議
    題第21則之共識結論，以及臺灣高等法院於92年8 月1 日舉
    行之刑事訴訟法新制法律問題研討會第3 則法律問題研討結
    果之多數說（見司法院92年8 月印行「刑事訴訟法新制法律
    問題彙編」第15頁至第18頁），基於檢察一體原則，得由該
    管檢察長對於轄區內之案件，以事前概括選任鑑定人或囑託
    鑑定機關（團體）之方式，俾便轄區內之司法警察官、司法
    警察對於調查中之此類案件，得即時送請事前已選任之鑑定
    人或囑託之鑑定機關（團體）實施鑑定，該鑑定人或鑑定機
    關（團體）亦應視同受承辦檢察官所選任或囑託而執行鑑定
    業務，其等出具之書面鑑定報告應屬刑事訴訟法第206 條所
    定之傳聞例外，當具有證據能力（法務部92年9 月1 日法檢
    字第0920035083號函參照）。從而，本件扣案之槍枝、子彈
    及刀械，經由查獲之警察單位依先前轄區檢察署檢察長事前
    概括選任鑑定機關即內政部警政署刑事警察局、臺北市政府
    警察局實施鑑定，該鑑定機關所出具之94年4 月7 日刑鑑字
    第0940048818號「槍彈鑑定書」、94年5 月4 日刑北市警保
    字第09434722700 號函，即具有證據能力而得為本案之證據
    。
四、再按被告以外之人於審判外之言詞或書面陳述，除法律有規
    定者外，不得作為證據；又被告以外之人於審判外之陳述，
    雖不符合同法第159 條之1 至第159 條之4 之規定，但經當
    事人於審判程序同意作為證據，法院審酌該言詞陳述或書面
    陳述作成時之情況，認為適當者，亦得為證據。當事人、代
    理人或辯護人於法院調查證據時，知有第159 條第1 項不得
    為證據之情形，而未於言詞辯論終結前聲明異議者，視為有
    前項之同意，刑事訴訟法第159 條第1 項及第159 條之5 分
    別定有明文。本判決所引用其餘亦屬傳聞證據之部分，當事
    人及辯護人於本院準備程序及審判期日中均表示無意見而不
    予爭執，且迄至言詞辯論終結前亦未再聲明異議，本院審酌
    上開證據資料製作時之情況，尚無違法不當及證明力明顯過
    低之瑕疵，亦認為以之作為證據應屬適當，故揆諸前開規定
    ，爰逕依刑事訴訟法第159 條之5 規定，認前揭證據資料均
    有證據能力。
貳、實體部分：
一、訊據被告戊○○固承認其於94年3 月25日下午1 時30分許，
    為警查獲持有仿BERETTA 廠92FS型半自動手槍製造之改造手
    槍1 枝（含彈匣1 個）、土造子彈4 顆、制式子彈1 顆、制
    式霰彈1 顆及管制刀械武士刀2 把之事實，惟辯稱：94年3
    月25日當日伊本已與友人甲○○搬完私人物品要離開快炒店
    ，係丙○○謂有要事商量，伊始跟隨丙○○前往2 樓，上樓
    後丙○○即交付其1 個黑色袋子，裡面裝有1 把槍，子彈已
    裝填在彈匣中，並要求伊將袋子拿至成福路175 號11樓放置
    ，伊因恐甲○○發現該把槍枝，故將手槍插於腰際加以掩飾
    ，當其下樓要離開快炒店之際即被警查獲，伊顯係被丙○○
    設局陷害云云。經查：
  (一)被告於94年3 月25日下午1 時30分許，在臺北市○○區○○
    街341 號丙○○經營之快炒店內，為警在其身上查獲並扣得
    仿BERETTA 廠92FS型半自動手槍製造之改造手槍1 枝（含彈
    匣1 個）、具直徑約9mm 之金屬彈頭、有殺傷力之土造子彈
    4 顆（其中2 顆業經鑑驗試射完畢）、口徑9mm （9x19mm）
    、具有殺傷力之制式子彈1 顆及有殺傷力之12GAUGE 制式霰
    彈1 顆，並由其駕駛之車牌號碼EV-7278 號自小客車後行李
    箱查獲已開鋒、屬管制刀械之武士刀2 把（刀刃長各為67公
    分及49公分）之事實，除據被告供認在卷外，並有扣案如事
    實欄所述之改造手槍、子彈、武士刀、查獲時現場及槍彈照
    片共10張附卷可資佐證。又上開扣案槍彈經送內政部警政署
    刑事警察局以性能檢驗法及試射法鑑驗結果：(一)改造手槍部
    分：含彈匣1 個，槍枝管制編號：0000000000號，認係由仿
    BERETTA 廠92FS型半自動手槍製造之玩具手槍槍身，組合土
    造金屬滑套及土造金屬槍管改造而成之改造手槍，機械性能
    良好，可擊發適用子彈，具殺傷力。(二)送鑑子彈5 顆部分：
    1.其中4 顆均認係土造子彈（具直徑約9mm 之金屬彈頭），
    採樣2 顆試射，均可擊發，認均具殺傷力。2.另1 顆係口徑
    9mm （9x 19mm） 制式子彈，認具殺傷力。(三)送鑑霰彈1 顆
    部分：認係12GAUGE 制式霰彈，認具殺傷等情，有該局94年
    4 月7 日刑鑑字第0940048818號槍彈鑑定書1 份在卷可稽（
    見偵查卷第6 至10頁）；扣案武士刀3 把經送臺北市政府警
    察局鑑驗結果：(一)屬列管刀械者：共2 把，編號A ：刀刃長
    67公分，單面開鋒，刀柄長24公分；編號B 刀刃長49公分，
    單面開鋒，刀柄長19.7公分，均認符合管制刀械武士刀之圖
    例及說明要件，認定均屬管制刀械。(二)非屬管制刀械者，1
    把，編號C ：刀刃長28公分，單面開鋒，刀柄長16公分，不
    符合管制刀械之圖例及說明要件，認定非屬管制刀械，亦有
    該局94年5 月4 日刑北市警保字第09434722700 號函1 紙附
    卷可查（見偵查卷第11頁、第12頁），是此部份事實洵堪認
    定。
  (二)被告雖辯稱：手槍及子彈係丙○○所交付，並交代伊拿至丙○○位於附近成福路175 號11樓之住處放置，伊因恐友人甲○○發現該手槍、子彈，故將槍彈由黑色袋子中取出插於腰
    際云云，惟查，被告前開指述業經證人丙○○否認，並於本
    院審理時具結證以：伊當天會去快炒店係因被告說要來店裡
    拿東西，伊到現場時被告已經到了，且警察已經在店門口，
    伊走進去店裡警察就跟在伊後面衝進來，伊沒有跟被告說到
    話，也沒有交給被告1 個黑色袋子，要被告拿至伊成福路
    175 號11樓住處放置，更沒有在派出所教被告筆錄要如何講
    ，且檢舉被告持有手槍、子彈亦非伊所為等語明確（見本院
    97年4 月16日審判筆錄第7 頁、第8 頁），且被告前曾告發
    丙○○持有槍枝並交付予伊之案件，經檢察官偵查結果，亦
    認無積極證據足資證明丙○○持有槍枝，尚不得僅憑被告前
    後不一之供述而遽認丙○○有違犯槍砲彈藥刀械管制條例之
    罪嫌，因認丙○○犯罪嫌疑不足而為不起訴處分，並經臺灣
    高等法院檢察署駁回再議之聲請，有臺灣士林地方法院檢察
    署檢察官96年度偵字第5826號不起訴處分書及臺灣高等法院
    檢察署96年度上職議字第7525號處分書在卷可參，是單以被
    告之指述並不足以認定被告持有之槍枝、子彈係丙○○所交
    付。
  (三)證人即被告友人甲○○雖於本院審理時到庭證述：案發當日
    被告與丙○○有在快炒店2 樓談事情，伊則在1 樓等候云云
    （參本院97年3 月26日審判筆錄第8 頁、第9 頁），然證人
    甲○○為被告友人，其證述內容本即有偏袒被告之嫌，其證
    言之真實性本屬有疑，尚不得以遽信，而證人即快炒店員工
    丁○○雖於本院審理時證稱：丙○○在94年3 月多時，有跟
    伊說快炒店2 樓其有放1 支手槍，係丙○○本人所有，丙○○並叫伊不要上去2 樓云云（參本院97年2 月20日審判筆錄
    第15頁、第18頁、第20頁），惟因證人丁○○亦證稱其與丙○○有債務糾紛，並稱丙○○積欠伊100 多萬元未還等情，
    故證人丁○○既對丙○○已有積怨，則無法排除其有故意對
    丙○○不為利證述之可能，況證人丁○○並未親眼目睹該手
    槍，是否有其所謂手槍之存在亦屬可疑，且縱若丙○○持有
    證人丁○○所稱手槍，亦無法證明該槍即係本案扣案手槍，
    從而證人丁○○之證述內容並不足以推認丙○○有交付手槍
    與被告，其所證對丙○○不利部分不應予以採信。
  (四)再者，被告供稱因恐同行之友人即證人甲○○發現伊持有丙○○交付之手槍，故將手槍由黑色袋子中拿出插於腰際，並
    未連同黑色袋子一併取走云云，然若係受託運送他人交付之
    物品，必定連同原裝放物品之提袋等物一併運送，絕無單獨
    將物品取出而棄置手提袋之理，被告既謂要替丙○○將手槍
    拿至丙○○成福路住處放置，理應將裝有手槍之黑色袋子直
    接運送至丙○○前述住處始符常情，其竟將裝放手槍用之黑
    色袋子棄置，而直接將受託運送之手槍插於腰際，實與常理
    不符，且被告既係與證人甲○○一同前往快炒店搬運其私人
    物品，必然有許多被告已整理完畢裝置於箱子或袋子中之物
    品，此時被告僅係多提一黑色袋子，完全無任何不妥當或不
    自然之處，證人甲○○又何從得知黑色袋子內裝放手槍？反
    而被告將手槍插於腰際之舉動，更易遭證人甲○○發現其藏
    有槍枝之情，是其所辯顯與常情不符，當不足採信。
  (五)被告又辯以：丙○○交代其將手槍取至成福路175 號11樓放
    置，惟並未交付該處鑰匙予伊，但因丙○○該住處有時大門
    未鎖，所以伊未想太多即答應要幫其運送手槍云云，惟一般
    人出門皆會將房門上鎖為常理所必然，則丙○○既託被告將
    手槍帶至成福路住處放置，竟又未交付住處鑰匙予被告使用
    ，被告究要以何方式進入上址？況證人丁○○亦證以：成福
    路175 號之大樓有警衛，進入後要搭乘電梯至11樓，11樓住
    戶共有2 、3 戶，住戶有門之鑰匙等情屬實（見本院97年2
    月20日審判筆錄第19頁），足見要進入該處必定需有鑰匙始
    能通行，則被告在無該處鑰匙之情況下，竟遽然應允替丙○○搬運手槍，顯與常理相違，其辯詞殊難採信。
  (六)被告再辯解：因丙○○積欠其30萬元債務不想清償，故設局
    陷害並向警察檢舉伊持有槍械，伊如被判有罪而入監服刑，
    丙○○即可規避所欠債務不需返還云云，然丙○○除積欠被
    告債務外，尚對外積欠數筆債務，此據證人丁○○證述：丙○○亦積欠其100 多萬元債務等情明確，則丙○○若係基於
    不想償還債務之動機而故意陷債權人入罪，亦應選擇所欠債
    務較多之丁○○為目標，無可能僅因積欠被告30萬債務，即
    甘冒持有槍械此一重罪之風險，而以如此迂迴之方式陷害被
    告入罪之理，況如此方式僅得暫時毋庸返還其積欠被告之30
    萬元債務，並無法完全解決2 人債務問題，且丙○○所積欠
    之其他債務亦不會因被告入監服刑而不需償還，是丙○○實
    無故意陷害被告持有槍械之動機與必要。又被告雖指稱係丙○○檢舉其持有槍械云云，然實際撥打電話檢舉被告者為一
    姓名年籍不詳之男性而非女性乙情，業據證人乙○○於偵查
    中證述屬實（參偵卷第96頁），並有臺北市政府警察局南港
    分局受理各類案件紀錄表1 紙在卷可按（參偵卷第34頁），
    故被告所稱係丙○○向警檢舉其持有槍械云云，為其主觀臆
    測之詞，尚不足以證明丙○○有何陷害其持有槍械之事實。
    從而，被告指述丙○○交付本案扣案之手槍及子彈予伊持有
    乙節，查無任何積極證據得以佐證被告指稱之真實性，自無
    法認定丙○○有何違反槍砲彈藥刀械管制條例之犯行，故被
    告顯係單獨持有上述手槍及子彈，至為灼然。
  (七)至被告未經許可，製造管制刀械之事實，業據被告於審理中
    坦承不諱，並自承自行將武士刀磨利而加以開鋒等語屬實（
    見本院97年3 月26日審判筆錄第2 頁），且有前述扣案武士
    刀2 把、現場查獲照片及臺北市政府警察局94年5 月4 日刑
    北市警保字第09434722700 號函之鑑驗結果在卷足資佐證，
    是被告此部份自白與事實相符，應可採信。
  (八)綜上所述，被告未經許可，持有可發射子彈具有殺傷力之改
    造手槍、子彈，及未經許可，製造刀械之犯行，皆事證明確
    ，堪以認定，均應依法論科。
二、核被告所為，係犯槍砲彈藥刀械管制條例第8 條第4 項、第
    12條第4 項及第14條第1 項之罪。持有刀械部份原係起訴被
    告涉犯槍砲彈藥刀械管制條例第14條第3 項之未經許可，持
    有管制刀械罪嫌（起訴書誤載條號為第13條第3 項），然業
    經公訴檢察官於本件審理時以補充理由書補充犯罪事實及更
    正起訴法條為同條例第14條第1 項之未經許可，製造管制刀
    械罪嫌，有臺灣士林地方法院檢察署檢察官97年蒞字第2775
    號補充理由書在卷可按，依檢察一體之原則，應認本件起訴
    事實及法條，已更正為如公訴檢察官所述，本院毋庸再行變
    更起訴法條，附此敘明。被告製造武士刀後進而持有之低度
    行為，應為製造管制刀械之高度行為所吸收，爰不另論罪。
    又被告行為後，刑法於94年2 月2 日修正公布，95年7 月1
    日起施行。按行為後法律有變更者，適用行為時之法律，但
    行為後之法律有利於行為人者，適用最有利於行為人之法律
    ，修正後刑法第2 條第1 項定有明文。此條規定係規範行為
    後法律變更所生新舊法律比較適用之準據法，本身尚無新舊
    法比較之問題，於新法施行後，應一律適用新法第2 條第1
    項之規定，為「從舊從輕」之比較。經查：
  (一)槍砲彈藥刀械管制條例第8 條第4 項、第12條第4 項、第14
    條第1 項各罪，其法定刑中併科罰金刑部分，被告行為時之
    修正前刑法第33條第5 款係規定：「罰金：1 元以上」，修
    正後刑法第33條第5 款則規定：「罰金：新臺幣1, 000元以
    上，以百元計算之。」比較修正前後之規定，自以修正前之
    規定較有利於被告。
  (二)又修正前刑法第51條規定: 「數罪併罰，分別宣告其罪之刑
    ，依左列各款定其應執行者: 」其中第5 款規定: 「宣告多
    數有期徒刑者，於各刑中之最長期以上，各刑合併之刑期以
    下，定其刑期。但不得逾20年。」；修正後刑法第51條第5
    款規定: 「宣告多數有期徒刑者，於各刑中之最長期以上，
    各刑合併之刑期以下，定其刑期。但不得逾30年」，比較結
    果，修正後刑法並非較有利於行為人，依修正後刑法第2 條
    第l 項前段之規定，仍應依修正前刑法第51條第5 款，定其
    應執行之刑。
  (三)修正前刑法第55條規定：「一行為而觸犯數罪名，或犯一罪
    而其方法或結果之行為犯他罪名者，從一重處斷」；修正後
    第55條規定：「一行為而觸犯數罪名者，從一重處斷。但不
    得科以較輕罪名所定最輕本刑以下之刑」，惟修正後第55條
    但書係科刑之限制，為法理之明文化，非屬法律之變更，自
    不生新舊法比較之問題（最高法院95年5 月23日95年第8 次
    刑事庭會議決議參照）。
  (四)至修正前刑法第47條規定：「受有期徒刑之執行完畢，或受
    無期徒刑或有期徒刑一部之執行而赦免後，5 年以內再犯有
    期徒刑以上之罪者，為累犯，加重本刑至2 分之1 」。而修
    正後刑法第47條第1 項規定：「受徒刑之執行完畢，或一部
    之執行而赦免後，5 年以內故意再犯有期徒刑以上之罪者，
    為累犯，加重本刑至2 分之1 。」，比較新舊法之結果，本
    案被告於前案受有期徒刑執行完畢後5 年內，故意再犯有期
    徒刑以上之罪，新舊法於此均構成累犯而無區別，對被告而
    言並無有利或不利之情形，自不生新舊法比較之問題，應逕
    適用裁判時法律（最高法院95年11月7 日第21次刑庭會議決
    議參照）。
三、被告同時地未經許可，持有具殺傷力之改造手槍1 枝及土造
    子彈4 顆、制式子彈1 顆、制式霰彈1 顆，係以一持有行為
    同時觸犯上開二罪名，為想像競合犯，應依修正後刑法第55
    條之規定，從一重之槍砲彈藥刀械管制條例第8 條第4 項之
    未經許可，持有可發射子彈具有殺傷力之改造手槍罪處斷（
    最高法院74年臺上字第3400號判例參照）。被告未經許可，
    持有具殺傷力改造手槍與未經許可，製造管制刀械之犯行，
    二罪犯意各別，行為互殊，罪名有異，應予分論併罰。又被
    告有事實欄所載犯罪科刑紀錄，此有臺灣高等法院被告前案
    紀錄表1 份在卷可參，其於前案有期徒刑執行完畢後5 年之
    內，再犯本件有期徒刑以上之2 罪，皆屬累犯，均應依刑法
    第47條之規定加重其刑。
四、爰審酌被告持有具殺傷力之改造手槍、子彈與製造具殺傷力
    之刀械，對社會安寧、人身安全及治安影響甚鉅、其雖坦承
    製造管制刀械之犯行，然對於持有手槍、子彈之犯行竟仍飾
    詞狡辯，甚至誣指他人交付槍彈予之，犯後顯然態度不佳，
    顯無悔改之情、平日素行及其智識程度等一切情狀，分別量
    處如主文所宣告之刑，並就所併科罰金部分，均諭知易服勞
    役之折算標準。被告行為時之刑法第42條第2 項前段規定：
    「易服勞役以1 元以上3 元以下折算1 日」，該易服勞役折
    算標準，業據修正前罰金罰鍰提高標準條例第2 條（於95年
    7 月1 日修正刪除）規定，就其原定數額提高為100 倍折算
    1 日，則本件被告行為時之易服勞役折算標準，最高得以銀
    元300 元折算1 日，即新臺幣900 元折算1 日。惟95年7 月
    1 日修正公布施行之刑法第42條第3 項前段規定：「易服勞
    役以新臺幣1,000 元、2,000 元或3,000 元折算1 日」，經
    比較修正前後之易服勞役折算標準後，應適用修正後之刑法
    第42條第3 項前段規定，定其折算標準，較有利於被告。
五、被告所犯之槍砲彈藥刀械管制條例第8 條第4 項之未經許可
    ，持有具殺傷力之改造手槍罪，其犯罪時間縱在96年4 月24
    日之前，然已經本院宣告有期徒刑3 年10月，其宣告刑超過
    有期徒刑1 年6 月，依中華民國96年罪犯減刑條例第3 條第
    1 項第4 款之規定，即屬不應減刑之罪；所犯之槍砲彈藥刀
    械管制條例第14條第1 項之未經許可，製造管制刀械罪，其
    犯罪時間係在96年4 月24日以前，且合於減刑條件，應依中
    華民國96年罪犯減刑條例第2 條第1 項第3 款之規定，減其
    宣告刑2 分之1 ，併與前開不得減刑之同條例第8 條第4 項
    之未經許可持有具有殺傷力之改造手槍罪，依中華民國96年
    罪犯減刑條例第11條及修正前刑法第51條第5 款之規定，定
    應執行刑如主文所示，並就所併科罰金執行刑部分，諭知易
    服勞役之折算標準。
六、扣案之仿BERETTA 廠92FS型半自動手槍製造之改造手槍1 枝
    （含彈匣1 個，槍枝管制編號：0000000000號）、土造子彈
    2 顆（另2 顆已於鑑驗時試射完畢）、制式子彈1 顆、制式
    霰彈1 顆及武士刀2 把（刀刃長度各為67公分及49公分）皆
    為違禁物，均併依刑法第38條第1 項第1 款之規定，宣告沒
    收之。至扣案原具有殺傷力之另2 顆土造子彈，雖屬違禁物
    ，然業經警於鑑定時試射擊發完畢，已滅失殺傷力，即非違
    禁物，另經警扣得被告持有之另1 把武士刀（刀刃長28公分
    ，單面開鋒，刀柄長16公分），經鑑驗不符合管制刀械之圖
    例及說明要件，認定非屬管制刀械，即非屬違禁物，均毋庸
    為沒收之諭知，併此說明。
據上論斷，應依刑事訴訟法第299 條第1 項前段，槍砲彈藥刀械
管制條例第8 條第4 項、第12條第4 項、第14條第1 項，刑法第
2 條第1 項、第11條前段、第55條、第47條第1 項、第42條第3
項前段、第38條第1 項第1 款，修正前刑法第51條第5 款、第7
款，中華民國96年罪犯減刑條例第2 條第1 項第3 款、第3 條第
1 項第4 款、第7 條、第11條，判決如主文。
本案經檢察官張紜瑋到庭執行職務。
中    華    民    國    97    年    5     月    20    日
                  刑事第五庭審判長法  官  李育仁
                                  法  官  許辰舟
                                  法  官  黃潔茹
以上正本證明與原本無異。
如不服本判決，應於收受送達後10日內向本院提出上訴狀，其未
敘述上訴理由者，應於上訴期間屆滿後20日內向本院補提理由書
狀（均須按他造當事人之人數附繕本）。
                                  書記官  柳瑞宗
中    華    民    國    97    年    5     月    20    日
附錄法條：
槍砲彈藥刀械管制條例第8 條第4 項
未經許可，持有、寄藏或意圖販賣而陳列第 1 項所列槍枝者，
處3 年以上10年以下有期徒刑，併科新臺幣700 萬元以下罰金。
槍砲彈藥刀械管制條例第12條第4 項
未經許可，持有、寄藏或意圖販賣而陳列子彈者，處5 年以下
有期徒刑，併科新台幣300 萬元以下罰金。
槍砲彈藥刀械管制條例第14條第1 項
未經許可，製造、販賣或運輸刀械者，處 3 年以下有期徒刑，併
科新台幣100 萬元以下罰金。


司法院資訊處製作；財團法人民間司法改革基金會備份。
